【裁判字號】    99,上訴,828
【裁判日期】    990610
【裁判案由】    兒童及少年性交易防制條例
【裁判全文】
臺灣高等法院臺中分院刑事判決         99年度上訴字第828號
上  訴  人  臺灣苗栗地方法院檢察署檢察官
被      告  丙○○
被      告  乙○○
上列二人共
同指定辯護
人          丁○○  本院公設辯護人
上列上訴人因被告等違反兒童及少年性交易防制條例案件，不服
臺灣苗栗地方法院98年度訴字第835號中華民國99年1月7日第一
審判決（起訴案號：臺灣苗栗地方法院檢察署98年度偵字第4767
號、98年度偵字第4945號），提起上訴，本院判決如下：
    主  文
上訴駁回。
    事  實
一、乙○○前於民國96年間，因詐欺案件，經臺灣苗栗地方法院
    於民國96年1月17日以96年度苗簡字第19號判決判處有期徒
    刑4 月確定，甫於96年4月3日易科罰金執行完畢。
二、
(一)、丙○○與乙○○為男女朋友關係，因經濟拮据，生活費用苦
    無著落，丙○○竟意圖營利，基於反覆、持續媒介使女子與
    不特定男客為性交行為之犯意，自97年6月間某日起（起訴
    書原誤載為3月中旬，惟經公訴檢察官於原審審理時當庭更
    正，見原審卷第63頁），由丙○○在新竹縣（市）或苗栗縣
    不知名之網咖店內，以電腦設備透過網路連線至「UT網際空
    間聊天室之080苗栗人聊天室留言版」網站內，以「小詩」
    、「小可」等暱稱與不特定網友聊天，俟覓得男客後，留下
    乙○○所使用之LG廠牌行動電話門號0000000000號作為聯絡
    方法，以每次1對1性交易代價為新臺幣（下同）1500元、1
    對2（俗稱3P）性交易代價為3000元之價格，媒介乙○○與
    不特定男客從事性交易，並由男客前往乙○○所在新竹縣（
    市）或苗栗縣頭份鎮等不特定網咖，搭載乙○○前往各汽車
    旅館從事性交易，平均每2日1次，乙○○並將性交易所得全
    部交由丙○○使用。
(二)、嗣丙○○透過友人黃詩婷結識A 女（83年4 月27日生，98年
    度偵字第4945號偵查卷代號為0000-0000A號、98年度偵字第
    4767號偵查卷代號為0000-0000A號，真實姓名、年籍等資料
    詳卷。以下均以A女稱之），其與乙○○2人均明知A女係未
    滿18歲之女子，竟與乙○○共同意圖營利，基於反覆、持續
    媒介使未滿18歲女子與他人為性交易之犯意聯絡，自97年11
    月20日起，分別以1對1性交易代價2000元、3P性交易代價
    3000 元之價格，由丙○○或乙○○一同或分別利用電腦設
    備以前揭方式，以「娃娃」之暱稱與不特定網友聊天，共同
    媒介A女與王鐘漢（業經檢察官為不起訴處分）或其他不特
    定男客從事性交易行為，平均每日2次，A女從事性交易所得
    亦全部交由丙○○使用，丙○○則提供A女食宿。
(三)、98年6、7月間起，丙○○、乙○○及A女共同食宿期間，適
    簡欣褕（俟通緝到案後由本院另行審結）加入共同居住，亦
    明知A女係未滿18歲之女子，丙○○竟與簡欣褕共同意圖營
    利，基於反覆、持續媒介使未滿18歲女子與他人為性交易之
    犯意聯絡，於男客拒絕簡欣褕個人性交易之要約時，簡欣褕
    即轉而媒介A女與男客從事性交易，或與A女共同與男客從事
    3P性交易，A女自3P性交易所得之代價3500元，可分得之200
    0元亦全數交由丙○○保管處置，合計依此方式共同媒介A女
    性交易約2、3次。
三、又丙○○明知A 女係14歲以上未滿16歲之人，對於性行為欠
    缺完整之同意能力，竟分別基於對於14歲以上未滿16歲之女
    子為性交之犯意，自97年11月下旬某日至98年6月間某日止
    ，在苗栗縣或新竹縣（市）不知名汽車旅館（第1次係在苗
    栗縣頭份鎮之不知名汽車旅館），於未違反A女意願情形下
    ，以其性器官插入A女性器官而為性交行為得逞（共計7次）
    。
四、後經苗栗縣警察局頭份分局及頭份派出所值勤員警於98年8
    月10日夜間9 時執行救雛專案臨檢時，在苗栗縣頭份鎮○○
    里○ 鄰○○路1091號4 樓之「泰莉莎賓館128 號房內」，發
    現A 女係臺灣臺南地方法院於98年2 月23日以南院少尋少執
    字第00009 號發佈協尋之少女，再經丙○○、乙○○、簡欣
    褕、A 女同意搜索後，當場扣得A 女所有之援交筆記本1 本
    ，簡欣褕所有之保險套3 個、援交筆記本1 本，始循線查獲
    上情。
五、案經苗栗縣警察局頭份分局報請臺灣苗栗地方法院檢察署檢
    察官偵查起訴。
    理  由
一、證據能力部分：
(一)、證人A女於偵訊中之供述：
    現行刑事訴訟法對於詰問制度之設計，以同法第166 條以下
    規定之交互詰問為實踐，屬於人證調查證據程序之一環；與
    證據能力係指符合法律所規定之證據適格，而得成為證明犯
    罪事實存在與否之證據資格，性質上並非相同。偵查中檢察
    官為蒐集被告犯罪證據，訊問證人旨在確認被告嫌疑之有無
    及內容，與審判期日透過當事人之攻防，調查人證以認定事
    實之性質及目的，尚屬有別。偵查中訊問證人，法無明文必
    須傳喚被告使之得以在場，刑事訴訟法第184 條第2 項亦僅
    規定因發見真實之必要，得命證人與被告對質，是檢察官偵
    查中雖未命證人與被告對質，尚非違法。此項未經被告對質
    之被告以外之人於偵查中向檢察官所為之陳述，依刑事訴訟
    法第159 條之1 第2 項之規定，原則上屬於法律規定為有證
    據能力之傳聞證據，於例外顯有不可信之情況，始否定其得
    為證據。又現行刑事訴訟法關於行通常審判程序之案件，為
    保障被告之反對詰問權，復對證人採交互詰問制度，其未經
    詰問者，僅屬未經合法調查之證據，並非無證據能力，而禁
    止證據之使用。此項詰問權之欠缺，非不得於審判中由被告
    行使以資補正，而完足為經合法調查之證據。倘被告於審判
    中捨棄對質、詰問權，自無不當剝奪被告對質、詰問權行使
    之可言（最高法院97年度台上字第1069號判決意旨參照）。
    查證人A 女於98年9 月22日於檢察官偵訊時之供述（Ａ女於
    偵訊時未滿16歲，依法不得令其具結），於審判程序雖未經
    被告及其辯護人進行交互（反對）詰問，惟上開未經被告及
    辯護人行使詰問權之被告以外之人於偵查中向檢察官所為之
    陳述，應屬未經完足調查之證據，非謂無證據能力（最高法
    院95年度台上字第6675號判決意旨參照），且被告及其指定
    辯護人，於原審審理中既捨棄對證人A女之質問，檢察官及
    被告於本院準備程序中亦均明示同意A女之偵訊證言可為本
    案之證據，迄於本院言詞辯論終結前，檢察官、被告及其指
    定辯護人均未再爭執該項證據之證據能力，是徵諸前開說明
    ，證人A女於偵訊時之證詞，應具有證據能力，且得作為論
    罪之依據。
(二)、證人王鐘漢於偵訊之供述：
    按刑事訴訟法第153 條之3 規定：證人、鑑定人依法應具結
    而未具結者，其證言或鑑定意見，不得作為證據。」，所謂
    「依法應具結而未具結者」，係指檢察官依刑事訴訟法第17
    5 條之規定，以證人身分傳喚被告以外之人（證人、告發人
    、告訴人、被害人、共犯或共同被告）到庭作證，或雖非以
    證人身分傳喚到庭，而於訊問調查過程中，轉換為證人身分
    為調查時，此時其等供述之身分為證人，則檢察官自應依本
    法第186 條有關具結之規定，命證人供前或供後具結，其陳
    述始符合第158 條之3 之規定，而有證據能力。若檢察官非
    以證人身分傳喚而以告發人、告訴人、被害人或共犯、共同
    被告身分傳喚到庭為訊問時（例如刑事訴訟法第71條‧‧等
    ），其身分既非證人，即與「依法應具結」之要件不合，縱
    未命其具結，純屬檢察官調查證據職權之適法行使，當無違
    法可言。而前揭不論係本案或他案在檢察官面前作成未經具
    結之陳述筆錄，係屬被告以外之人於偵查中向檢察官所為之
    陳述，本質上屬於傳聞證據（最高法院96年度台上字第3527
    號判決意旨參照）。查證人王鐘漢於偵訊所為之供述（見98
    年度偵字第4767號偵查卷【下稱第4767號偵查卷】第59 頁
    背面、第60頁）雖未經具結，惟檢察官當時係以被告身分傳
    喚而為訊問，其身分既非證人，即與依法應具結之要件不合
    （被告本身並無具結之問題），縱未命其具結，純屬檢察官
    調查證據職權之適法行使，當無違法可言，上開陳述本質上
    屬於傳聞證據，而被告及其指定辯護人，於原審審理中既捨
    棄對證人王鐘漢之質問，檢察官及被告於本院準備程序中亦
    均明示同意證人王鐘漢之偵訊證言可為本案之證據，且迄於
    本院言詞辯論終結前，檢察官、被告及其指定辯護人均未再
    爭執該項證據之證據能力，是徵諸前開說明，證人王鐘漢於
    偵訊時之證詞，應具有證據能力，且得作為論罪之依據。
(三)、又按偵查中檢察官訊問被告以外之共同被告，該共同被告所
    為之陳述，就屬於自己犯罪部分，乃被告之自白範疇；涉及
    其他共同被告犯罪事實者，則屬傳聞證據。若檢察官以被告
    身分傳喚訊問共同被告，或以證人身分傳訊並已依法令其具
    結者，則該共同被告不論係以被告，或證人身分於偵查中向
    檢察官所為之陳述，同屬傳聞證據。此項傳聞證據證據能力
    之有無，應依刑事訴訟法第159 條之1 第2 項之規定為斷（
    最高法院98年度台上字第7207號、97年度台上字第6258號判
    決意旨參照）。查本案共同被告即證人丙○○、乙○○前於
    98年9 月22日、同年10月13日檢察官偵訊時，就涉及其他共
    同被告所為之陳述，業已基於證人地位依法令其具結；至被
    告乙○○於98年10月22日、被告丙○○於同年10月27日分別
    於檢察官前以被告身分接受訊問所為之陳述，就其他共同被
    告而言，不失為被告以外之人於偵查中向檢察官所為之陳述
    ，而被告及其辯護人，於本院審理中均未爭執上開證人之證
    言之證據能力，亦未舉證釋明上開證言有何顯不可信之情況
    ，是徵諸前開說明，共同被告即證人丙○○、乙○○於偵訊
    中之供述，應均具有證據能力，且得作為論罪之依據。
(四)、卷附財團法人為恭紀念醫院受理疑似性侵害事件驗傷診斷書
    （見第4945號偵查卷密封袋），依性侵害犯罪防治法第10條
    第1 項規定：「醫院、診所對於被害人，不得無故拒絕診療
    及開立驗傷診斷書。」，同條第3 項規定：「第1 項驗傷診
    斷書之格式，由中央衛生主管機關會商有關機關定之。」，
    以及同法第11條有關驗傷取證、保全證物及鑑驗等規定，係
    為防治性侵害犯罪及保護被害人權益，對於被害人驗傷及取
    證所為之特別規定，其依此項規定所製作之驗傷診斷書，應
    屬刑事訴訟法第159 條第1 項「法律有規定」之傳聞證據之
    例外（最高法院95年度台上字第5026號判決意旨參照）。是
    上開受理疑似性侵害事件驗傷診斷書，依上開說明應具有證
    據能力。
(五)、再按被告以外之人於審判外之陳述，雖不符刑事訴訟法第15
    9 條之1 至第159 條之4 之規定，但經當事人於審判程序同
    意作為證據，法院審酌該言詞陳述或書面陳述作成時之情況
    ，認為適當者，亦得為證據，同法第159 條之5 第1 項定有
    明文。查證人A 女、王鐘漢於警詢中所為之陳述，被告、辯
    護人及檢察官於原審審理時均同意有證據能力（見原審卷第
    65、73頁），且被告與檢察官於本院準備程序中均明示同意
    上開證據資料為本案之證據（見本院卷第28頁背面），迄至
    本院言詞辯論終結前，檢察官、被告及其辯護人亦均未再就
    此部分證據資料聲明異議，本院審酌上開證據資料製作時之
    情況，尚無違法不當及證明力明顯過低之瑕疵，認為以之作
    為證據尚屬適當，揆諸上開規定，前揭證據資料均有證據能
    力。
(六)、至於080 苗栗人聊天室電腦網頁聊天內容及密語（見4959號
    偵查卷第81至84頁），係列印電腦螢幕上之訊息資料，與複
    製重現該螢幕上訊息資料無異。按刑事訴訟法關於文書，得
    區分為證據書類（刑事訴訟法第165 條），及證據物書面（
    即證物中以書面之意義充作證據，刑事訴訟法第164 條第2
    項），而所謂證據書類，係僅以書面之記載內容，亦即以其
    意義作為證據資料之證據，反之，證據物書面，則除以書面
    之意義作為證據外，同時並以書面本身之存在及狀態作為證
    據，與書面之作成者、手續、場所等無關。查080 苗栗人聊
    天室電腦網頁聊天內容及密語，既與複製該螢幕上訊息資料
    無異，且係重現複製當時電腦螢幕上之訊息資料，得同視為
    係攝錄實物形貌而形成之圖像，除以書面之意義內容作為證
    據外，並同時以書面本身之存在及狀態作為證據，參照前開
    說明，應係屬於證據物書面，核其性質應係屬於證據物，應
    無傳聞法則之適用，且又係非以違法方式取得，應有證據能
    力。
(七)、王鐘漢於98年8 月10日下午4 時許搭載A 女與乙○○進入苗
    栗縣頭份鎮○○路○段176 號愛伊堡汽車旅館入口櫃檯監視
    及電腦登錄翻拍照片（98年偵字第4767號卷第34至36頁）：
    按利用攝影器材將實體物品或可以視覺感官認知之現象，予
    以拍攝、製成之相片，係為保全拍攝之時該物品或現象所呈
    現之情形，於證據方法而言，具有與該物品或現象相同之效
    用，乃屬物證之一種，並非供述（含言詞及書面）證據，無
    傳聞法則之適用，易言之照片係以機械之方式所留存之影像
    ，並非依憑人之記憶再加以轉述而得，未伴有人之主觀意見
    在內，不含供述要素，自不在刑事訴訟法第159 條第1 項所
    定「被告以外之人於審判外之言詞或書面陳述」之範圍內，
    其有無證據能力，自應與一般物證相同，端視其取得證據之
    合法性及已否依法踐行證據之調查程序，以資認定（最高法
    院98年台上1579號判決、98年台上2635號判決、98年台上,
    2981號判決、98年台上6574號判決參照），查本欄段所述之
    翻拍照片，既係以科學、機械之方式，對於當時狀況所為忠
    實且正確之記錄，性質上屬非供述證據，應無刑事訴訟法第
    159條條第1項規定之適用，且本件又無證據足以證明，係司
    法警察違法取證而得，是卷附翻拍照片，自具有證據能力，
    且得作為論罪之依據。
(八)、0000000000號行動電話通聯紀錄（見4767號偵查卷第29至32
    頁）：行動電話通聯紀錄係行動電話於發（受）話時，電話
    公司之機房電腦即會利用磁片紀錄，之後再設定時間將磁片
    內之紀錄利用電腦列酪而得，顯係利用機械、科學方式列印
    取得之證據，不含供述要素，應認為非供述證據，自無傳聞
    法則之適用。又系爭0000000000號行動電話通聯紀錄，又非
    以違法取證方式取得，自具有證據能力。
(九)、扣案之A 女所有筆記本1 本、同案被告簡欣褕所有筆記本1
    本及保險套3個，非屬供述證據，自無傳聞法則之適用，且
    核與本案具有關聯性，而上開物證經偵辦員警依法定程序合
    法搜取扣得，當有證據能力。
二、實體部分
    上揭事實業據被告丙○○、乙○○於警詢、偵訊、原審及本
    院審理時均坦承不諱，核與證人A女（見第4767號偵查卷第
    21至26頁、第53至57頁、第83、85頁，第4945號偵查卷第45
    至53頁）、王鐘漢（見第4767號卷第17至20頁、第59頁背面
    至60頁）於警詢及偵查中所述情節大致相符（至起訴書記載
    被害人乙○○遭被告丙○○媒介性交易之時間97年3月中旬
    ，與被告丙○○於偵訊中所供自97年5、6 月才開始媒介被
    害人乙○○為性交易之時間不符【見4767號偵查卷第84頁】
    ，此節已經檢察官於原審當庭更正為「97年6月間起」，並
    經被告丙○○、乙○○確認上開時間無誤【見原審卷第62頁
    】）。此外，並有財團法人為恭紀念醫院受理疑似性侵害事
    件驗傷診斷書（見第4945號偵查卷密封袋）、080苗栗人聊
    天室電腦網頁聊天內容及密語之列印資料（見第4945號偵查
    卷第81至84頁）各1份在卷可稽，及證人王鐘漢於98年8月10
    日下午4時許搭載A女與乙○○進入苗栗縣頭份鎮○○路○段
    176號愛伊堡汽車旅館入口櫃檯監視及電腦登錄翻拍照片6幀
    （見第4767號偵查卷第34至36頁）、0000000000號行動電話
    通聯紀錄（見4767號偵查卷第29至32頁），扣案之A女所有
    援交筆記本1本可資佐證；查被害人A女係83年4月27生，有A
    女之兒童及少年性交易防制條例案件證人代號與真實姓名對
    照一覽表2紙在附卷足憑，其於被告2人媒介與他人為性交易
    及被告丙○○對伊為性交行為時，確為14歲以上未滿16歲之
    女子無誤，足見被告丙○○、乙○○上揭自白與事實相符，
    應堪採信。渠等確有前揭犯行明確，應依法論科。
三、論罪科刑： 
(一)、按兒童及少年性交易防制條例為有關兒童及少年性交易防制
    事項之特別法，優先於他法適用，本條例未規定者，始適用
    其他法律之規定，該條例第5條定有明文。意圖營利，引誘
    、容留、媒介、協助或以他法，使未滿18歲之人為性交易者
    ，該條例第23條第2項既有處罰之特別規定，自無適用刑法
    第231條之餘地（最高法院89年度台上字第177 6號判決參照
    ），是被告丙○○意圖營利分別媒介A女、乙○○與他人性
    交易，固分別觸犯兒童及少年性交易防制條例第23條第2項
    之犯圖利使未滿18歲之人為性交易罪、刑法第231條第1項之
    犯圖利媒介性交罪，惟被告丙○○媒介A女、乙○○為性交
    易，藉以營利，顯屬職業性犯罪，本質上即具有反覆、延續
    實行之特徵，則被告丙○○基於概括犯意，在密切接近之時
    、地，反覆持續多次媒介A女、乙○○與男客為性交易之行
    為，雖其行為不止一個，然其行為非難之評價，應依集合犯
    包括地論以一罪。則其所媒介之女子，無論其已滿或未滿十
    六歲，均應包括在內，就中引誘未滿十六歲女子之部分，僅
    上開法條之競合，應依其法定刑較重之兒童及少年性交易防
    制條例第23條第2項之犯圖利使未滿18歲之人為性交易罪論
    科，不應依不同之被害人，分別論以兒童及少年性交易防制
    條例第23條第2項之犯圖利使未滿18歲之人為性交易罪、刑
    法第231條第1項之犯圖利媒介性交罪，再依刑法第55條，從
    一重處斷。故被告丙○○所為，意圖營利媒介A女、乙○○
    與不特定男客為性交易行為部份，核係犯兒童及少年性交易
    防制條例第23條第2項之犯圖利使未滿18歲之人為性交易罪
    ；又被告丙○○對被害人A女為性交行為7次部分，各係犯刑
    法第227條第3項之對14歲以上未滿16歲之女子為性交罪。被
    告乙○○所為，核係犯兒童及少年性交易防制條例第23條第
    2 項犯圖利使未滿18歲之人為性交易罪。按兒童及少年性交
    易防制條例為有關兒童及少年性交易防制事項之特別法，優
    先於他法適用，本條例未規定者，始適用其他法律之規定，
    該條例第5條定有明文。意圖營利，引誘、容留、媒介、協
    助或以他法，使未滿18歲之人為性交易者，該條例第23條第
    2 項既有處罰之特別規定，自無適用刑法第231條之餘地（
    最高法院89年度台上字第177 6號判決參照），被告丙○○
    、乙○○就媒介A女為性交易之部分，雖同時觸犯刑法第233
    條第2項之圖利媒介未滿16歲之女子性交罪，惟兒童及少年
    性交易防制條例第23條第2項之圖利使未滿18歲之人為性交
    易罪，為刑法第233條第2項之特別規定（最高法院86年度台
    上字第927號判決參照），依特別法優於普通法原則，應僅
    論以兒童及少年性交易防制條例第23條第2項犯圖利使未滿
    18 歲之人為性交易罪，毋庸再論以刑法第233條第2項之罪
    。
(二)、
１、按刑事法若干犯罪行為態樣，本質上原具有反覆、延續實行
    之特徵，立法時既予特別歸類，定為犯罪構成要件之行為要
    素，則行為人基於概括之犯意，在密切接近之一定時、地持
    續實行之複次行為，倘依社會通念，於客觀上認為符合一個
    反覆、延續性之行為觀念者，於刑法評價上，即應僅成立一
    罪；學理上所稱「集合犯」之職業性、營業性或收集性等具
    有重複特質之犯罪均屬之，例如經營、從事業務、收集、販
    賣、製造、散布等行為概念者是（最高法院95年度台上字第
    1079號判決意旨參照）。而刑法第231 條第1 項之意圖使女
    子與他人為性交之行為，而媒介以營利罪之成立，本質上即
    具有反覆性，倘行為人基於概括之犯意，在密切接近之一定
    時間及空間內反覆從事，無非其營利行為所當然，於行為概
    念上，應認為包括的一罪之集合犯，僅接受一次刑法之評價
    為已足。且如將各次媒介、容留行為在刑法上逐一評價並分
    別論處罪刑，將產生刑罰過重之不合理現象（臺灣高等法院
    暨所屬法院97年法律座談會刑事類提案第10號意見可資參照
    ）。同理，兒童及少年性交易防制條例第23條第2 項之圖利
    使未滿18歲之人為性交易罪，於構成要件之中，自始即預想
    有複數同一行為，是縱有充足同一構成要件之數個行為，經
    由一個罰條，一回性地評價即為已足。
２、查本件被告丙○○媒介A 女、乙○○為性交易，及被告乙○
    ○與被告丙○○共同媒介A 女為性交易，均藉以營利，顯屬
    職業性犯罪，本質上即具有反覆、延續實行之特徵，則被告
    丙○○基於概括犯意，在密切接近之時、地，反覆持續多次
    媒介A 女、乙○○與男客為性交易之行為，及與被告乙○○
    以上開相同方式，共同媒介A 女為性交易之行為，雖其行為
    數不止一個，但其行為之違法內容，係在圖利媒介性交罪該
    當罰條所預定之違法內容內，透過該罰條一回性之評價即已
    足，而得評價為係包括一罪之集合犯。
(三)、而被告丙○○所犯刑法第227條第3項之對於14歲以上未滿16
    歲之女子為性交罪（七罪）及兒童及少年性交易防制條例第
    23條第2項之圖利使未滿18歲之人為性交易罪，其各罪間犯
    意各別，行為互異，應予分論併罰。
(四)、被告2 人所犯上開之罪，均係對被害人為14歲以上未滿16歲
    之少年所設之特別處罰規定，依兒童及少年福利法第70條第
    1 項但書之規定，無庸再依兒童及少年福利法第70條第1項
    前段規定加重其刑，併此敘明。
(五)、被告丙○○分別與被告乙○○、同案被告簡欣褕，就圖利使
    未滿18歲之人為性交易罪間，分別有犯意聯絡及行為分擔，
    應依刑法第28條規定，均論以共同正犯。
(六)、至起訴書固另認被告丙○○、乙○○涉有共同意圖營利「容
    留」未滿18歲少女從事性交易犯行乙節：
１、惟按刑法第231 條第1 項所謂容留女子與他人姦淫者，係指
    對於女子供給與人姦淫之場所而言。關於男客與店內小姐姦
    淫之場所，如非在上開理髮廳內，而係由男客與小姐議價後
    帶出場至店外旅舍為之，被告等尚無供給所之「容留」行為
    ，自與刑法第231 條第3 項、第1 項意圖營利，容留女子與
    他人姦淫為常業之構成要件不合（最高法院86年度台非字第
    257 號判決參照）。
２、刑法第231 條第1 項所謂容留，係指供給姦淫者之場所而言
    ，依原判決事實所載，客人歐○銘係從台北市○○街張○欣
    經營之尚福樓餐廳將黃○珠帶出場，前往台北縣三重市○○
    ○路蝴○谷大飯店238 室姦淫完畢甫步出房間時，為警查獲
    ，則上訴人等並未供給姦淫者之場所甚明，原判決據以論處
    上訴人等容留良家婦女與他人姦淫罪刑，其適用法則，難認
    無違（最高法院89年度台上字第3298號判決參照）。
    。
３、查被告丙○○、乙○○媒介A 女，及丙○○媒介乙○○從事
    性交易之模式，係由男客前往不特定網咖搭載A 女、乙○○
    前去不特定賓館從事性交易，並未於丙○○租屋處為性交易
    等事實，為被告2 人所自承，且經證人A 女於警詢（見第49
    45號偵查卷第48頁、第4767號偵查卷第21頁背面) 、偵訊（
    見第4767號偵查卷第54頁）中證述明確，核與證人王鐘漢於
    警詢（見4767號偵查卷第20頁）、偵訊（見4945號偵查卷第
    106 頁）所供相符，足認被告2 人雖有圖利而媒介性交易之
    犯行，然並無任何供給姦淫場所之行為，是公訴意旨認被告
    2 人有容留A 女為性交易之行為，容有誤會，併此敘明。
(七)、查被告乙○○前於96年間，因詐欺案件，經臺灣苗栗地方法
    院於96年1月17日以96年苗簡字第19號判決判處有期徒刑4月
    確定，甫於96年4月3日易科罰金執行完畢，有臺灣高等法院
    被告前案紀錄表在卷可稽（原審卷第8頁及本院卷第19頁）
    ，其於前案徒刑執行完畢後5年內故意再犯本件有期徒刑以
    上之本罪，為累犯，應依刑法第47條第1項之規定加重其刑
    。
(八)、被告乙○○意圖營利媒介未滿18歲少女從事性交易之犯行，
    固無足取，然被告乙○○因係與被告丙○○為男女朋友關係
    ，經濟拮据，生活費用苦無著落，始出此下策，共同媒介A
    女與他人為性交易，其本身甚亦遭被告丙○○媒介而與他人
    為性交易，且性交易所得亦全數交由被告丙○○統籌支配使
    用，詳如前述，足見被告乙○○係遷就其男友即被告丙○○
    ，而為本件之犯行，故其於本件犯行所扮演之角色應非單純
    之加害人；復衡酌被告乙○○犯後均坦承犯行，甚具悔意，
    惟其所犯兒童性交易防制條例第23條第2項規定之刑度係3年
    以上10年以下有期徒刑，本院審酌被告乙○○所犯本件犯罪
    情節及於犯罪過程中之支配角色不高，認有情輕法重之情，
    顯堪憫恕，在客觀上顯然足以引起一般同情，認為縱予宣告
    法定最低刑度猶嫌過重，爰依刑法第59條規定酌量減輕其刑
    （含罰金部分），並依刑法第71條第1項規定，先加後減之
    。
(九)、至於被告乙○○所使用LG廠牌行動電話1 具，係供被告2 人
    作為與不特定男客聯繫而媒介性交易所用之物，業據被告乙
    ○○陳明在卷（見原審卷第76頁），爰依刑法第38條第1項
    第2款宣告沒收，而SIM卡（門號0000000000號）部分，因非
    被告2人所有（見原審卷第76頁），爰不另為沒收之諭知。
    其餘扣案之同案被告簡欣褕所有援交筆記本1本及保險套3個
    、被害人A女援交筆記本各1本，均非本件被告2人所有及供
    本件犯罪所用之物，爰不予宣告沒收，附此敘明。
四、原審認被告丙○○、乙○○罪證明確，而分別依上述規定予
    以論罪，復審酌被告丙○○不思尋得正當工作，賺取生活所
    需，竟圖得私人不法利益，利用A女心智之稚嫩，及乙○○
    個人對其情感上之依賴，媒介未滿18歲之A女與成年女友乙
    ○○與不特定男客從事性交易行為，物化A女與乙○○2人之
    身體，藉此牟利，不僅戕害少年身心健康、亦敗壞社會風氣
    ，有傷風俗，且利用被害人A女對性交行為之同意能力未臻
    成熟之際，對其為性交行為，影響其身心健全發展；被告乙
    ○○共同使被害人A女身陷不正常之成長環境，導致價值觀
    混淆，行為實非可取，另衡酌被告2人犯後均坦承犯行，並
    表示願與被害人和解（然被害人不願意原諒被告，見原審卷
    第54頁公務電話紀錄表），兼考量其2人之品行、分別為高
    中畢業、肄業之智識程度、生活狀況、犯罪之動機、目的、
    手段、媒介時間長短及次數等一切情狀，量處被告丙○○有
    期徒刑四年（媒介性交易罪部分），併科罰金新臺幣十萬元
    ，及有期徒刑四月（與A女性交罪部分，七罪），並定其應
    執行有期徒刑五年，併科罰金十萬元，及諭知罰金易服勞役
    之折算標準，扣案上開LG廠牌行動電話一具沒收；另量處被
    告乙○○有期徒刑二年，併科罰金新臺幣二萬元，及諭知罰
    金易服勞役之折算標準，扣案之上開行動電話一具沒收。以
    資懲儆。其認事用法，核無違誤，量刑亦堪認妥適。檢察官
    上訴，猶以被告丙○○於本案居主導支配角色，犯行重大犯
    後並無悔悟之心，被告乙○○惡性重大，加深被害人A女所
    受損害，且二人均未與被害人或其家屬和解云云，指摘原判
    決量刑過輕，並無理由，應予駁回。
五、公訴意旨另以：被告丙○○、乙○○共同基於以電腦網路刊
    登足以引誘、暗示及促使他人為性交易之犯意聯絡，在新竹
    縣（市）或苗栗縣部知名之網咖店內，以電腦設備透過網路
    連線至「UT網際空間聊天室之080 苗栗人聊天室留言版」網
    站內，以「姐妹」、「娃娃」、「小可」等暱稱與不特定網
    友聊天，交談以「安安」、「要不要約」等客觀上足以引誘
    、暗示促使他人為性交易之訊息，因認被告2 人另涉犯兒童
    及少年性交易防制條例第29條之罪嫌。按犯罪事實應依證據
    認定之，無證據不得認定其犯罪事實；又不能證明被告犯罪
    者，應諭知無罪之判決，刑事訴訟法第154 條第2 項、第30
    1 條第1 項分別定有明文。次按兒童及少年性交易防制條例
    第29條所稱「以廣告物、出版品、廣播、電視、電子訊號、
    電腦網路或其他媒體，散布、播送或刊登足以引誘、媒介或
    暗示或其他促使人為性交易之訊息者」，係指所散布、播送
    或刊登訊息之內容，在客觀上具有引誘、媒介、暗示或促使
    一般人為性交易之效果者而言。而是否具有上開效果，應依
    社會一般人之標準，作為判斷之依據。若其訊息僅足以使部
    分較具社會經驗之人產生性交易之聯想或揣測，而尚不足以
    使一般人從外觀之訊息內容窺其堂奧者，即不能遽依上開罪
    名論擬（最高法院92年度台上字第2305號判決意旨參照）。
    訊據被告2 人對於上情固均不否認，惟被告2 人於網路上所
    使用之「姐妹」、「娃娃」、「小可」等名詞作為對外公開
    之暱稱，觀其文義，僅係一般名稱、代號，至於該代號所顯
    示之人別、意義，並無法從上開文義中看出，自難謂其客觀
    上已有足以引誘、媒介、暗示或其他促使人為性交易之訊息
    ；再觀之卷附電腦列印網頁（第4945號偵查卷第84頁），顯
    示被告2 人所使用之暱稱後面，交談內容僅係鍵入「安安」
    、「要不要約」等語，上開內容究係何意？顯然無從單純由
    字面判斷；且被告2 人係在對方點選表示與之對話後，始以
    密語方式交談，網頁上僅出現暱稱而已等情，為被告丙○○
    所自承（見第4945號偵查卷第29頁），益徵，此等名詞雖處
    於不特定得以共見共聞之狀態，然尚不足以使一般人從外觀
    之訊息內容窺其堂奧；此外，又查無其他積極證據足證被告
    有何公訴人所指此部分所述犯行，依據罪證有疑利於被告之
    法則，應為有利被告之認定。然檢察官認此部分與被告前開
    有罪部分，有想像競合關係之裁判上一罪，故就此部分，爰
    不另為無罪之諭知。
據上論結，應依刑事訴訟法第368條，判決如主文。
本案經檢察官甲○○到庭執行職務。
中    華    民    國    99    年    6     月    10    日
              刑事第四庭  審判長法  官  洪  耀  宗
                                法  官  劉  登  俊
                                法  官  許  文  碩
以上正本證明與原本無異。
如不服本判決應於收受送達後十日內向本院提出上訴狀，其未敘
述上訴之理由者並得於提起上訴後十日內向本院補提理由書（均
須按他造當事人之人數附繕本）「切勿逕送上級法院」。 
         
                                書記官  郭  蕙  瑜

中    華    民    國    99    年    6     月    10    日

司法院資訊處製作；財團法人民間司法改革基金會備份。
